臺灣高雄地方法院民事裁定
108年度消債清字第151號
聲  請  人  鍾心瑜（原名：鍾美玲）
0000000000000000

0000000000000000

代  理  人  吳臺雄律師
上列當事人因消費者債務清理事件聲請清算，本院裁定如下：
    主  文
聲請人鍾心瑜自中華民國一百零八年十月十八日下午四時起開始
清算程序。
命司法事務官進行本件清算程序。
    理  由
一、按債務人不能清償債務或有不能清償之虞者，得依本條例所
    定更生或清算程序，清理其債務；債務人對於金融機構負債
    務者，在聲請更生或清算前，應向最大債權金融機構請求協
    商債務清償方案，或向其住、居所地之法院或鄉、鎮、市、
    區調解委員會聲請債務清理之調解；自債務人提出協商請求
    之翌日起逾30日不開始協商，或自開始協商之翌日起逾90日
    協商不成立，債務人得逕向法院聲請更生或清算；債務人於
    法院裁定開始更生程序或許可和解或宣告破產前，得向法院
    聲請清算；法院開始清算程序之裁定，應載明其年、月、日
    、時，並即時發生效力；法院開始更生或清算程序後，得命
    司法事務官進行更生或清算程序，必要時得選任律師、會計
    師或其他適當之自然人或法人1人為監督人或管理人，消費
    者債務清理條例（下稱消債條例）第3條、第151條第1項、
    第153條、第80條前段、第83條第1項、第16條第1項分別定
    有明文。
二、聲請意旨略以：伊有不能清償債務情事，因債權人非金融機
    構，毋庸進行前置協商或調解程序，且未經法院裁定開始更
    生程序或許可和解或宣告破產，爰聲請清算等語。
三、經查：
  ㈠聲請人於民國106年度至107年度均無申報所得，名下無財產
    ；又聲請人為重度身心障礙者，現無業，以每月領取之身障
    補助新臺幣（下同）8,499元、租金補助3,200元維持生活等
    情，有財政部高雄國稅局106年至107年綜合所得稅各類所得
    資料清單及財產歸屬資料清單（卷第17至19頁）、財產及收
    入狀況說明書（卷第5頁）、債權人清冊（卷第6頁）、戶籍
    謄本（卷第44至45頁）、勞工保險被保險人投保資料表（卷
    第16頁）、個人商業保險查詢結果表（卷第51頁）、財團法
    人金融聯合徵信中心前置協商專用債權人清冊（卷第8至10
    頁）、信用報告（卷第11至12頁）、社會補助查詢表（卷第
    66至70頁）、高雄市政府都市發展局函（卷第53至55頁）、
    勞動部勞工保險局函（卷第56頁）、勞動部勞動力發展署高
    屏澎東分署函（卷第57頁）、存簿（卷第26至29頁、第46至
    47頁）、新興區公所低收入戶證明書（卷第30頁）、身障證
    明（卷第31頁）等附卷可參。則在別無其他資料可認聲請人
    有其他收入之情形下，以其每月領取之身障補助及租金補助
    共計11,699元（計算式：8,499＋3,200＝11,699）核算現在償
    債能力之基礎，堪認妥適。
  ㈡關於聲請人個人日常必要支出部分，聲請人主張租屋居住，
    每月租金4,000元，並提出租賃契約（卷第34頁）為憑。按
    債務人必要生活費用，以最近一年衛生福利部或直轄市政府
    所公告當地區每人每月最低生活費一點二倍定之，清債條例
    第64條之2第1項定有明文。本院參酌衛福部社會司所公告10
    8年度高雄市最低生活費為13,099元，則聲請人每月最低生
    活所必需除有特殊情形並有證據證明者外，自宜以此之1.2
    倍即15,719元為度，始得認係必要支出。聲請人主張每月必
    要支出約11,699元，低於本院計算之基準，尚屬合理。
  ㈢綜上所述，聲請人每月平均收入為11,699元，扣除必要生活
    費11,699元後，已無剩餘，難有餘裕可用於清償良京實業股
    份有限公司債務77,790元，堪認聲請人確有不能清償債務之
    情事。從而，聲請人向本院聲請清算，應予准許，並命司法
    事務官進行本件清算程序。
四、依消債條例第11條第1 項、第83條第1 項、第16條第1 項，
    裁
中　　華　　民　　國　 108　　年　　10　　月　　18　　日
              　　民事庭　　  法　官　陳宛榆
以上正本係照原本作成。
本裁定不得抗告。
中　　華　　民　　國　 108　　年　　10　　月　　18　　日
  　                          書記官　何福添